【裁判字號】    89,易,5056
【裁判日期】    900503
【裁判案由】    恐嚇
【裁判全文】
臺灣高雄地方法院刑事判決                        八十九年度易字第五五六號
    公  訴  人  臺灣高雄地方法院檢察署檢察官
    被      告  丙○○
右列被告因恐嚇案件，經檢察官提起公訴（八十九年度偵字第二三二一二號），本院
判決如左：
    主  文
丙○○以加害生命之事，恐嚇他人，致生危害於安全，累犯，處有期徒刑肆月，如易
科罰金，以佰元折算壹日。
    事  實
一、丙○○曾於民國八十五年間因公共危險案件，經臺灣高雄地方法院判處有期徒刑
    七月，另於八十六年間又因違反麻醉藥品管理條例案件，經法院判處有期徒刑四
    月，而上開二罪合併更定應執行刑為九月，並於八十七年二月二十六日執行完畢
    ，仍不知悔改，因丙○○不滿甲○○之子王家溫向其所借之釣魚竿一支返還時已
    損壞，遂於八十九年十月十五日下午八時十分許，前往高雄縣六龜鄉○○村○○
    路二十八號甲○○之住處欲找王家溫理論，竟基於恐嚇之意思，從甲○○上揭住
    處門前之乙○○所經營小吃攤上，拿取菜刀一把，在手中揮晃，又將甲○○家中
    之牛排餐刀放進自己褲子的右後口袋中作為威脅工具，並對甲○○陳稱：「你不
    要住寶來，你要注意，我會殺你」等語，致甲○○心生畏懼，而危害於安全。嗣
    經甲○○向警方報案後，警方將丙○○逮捕到案，並於派出所製作筆錄時，在丙○○褲子的右後口袋中，起出上揭牛排餐刀一把。
二、案經甲○○訴請高雄縣警察局六龜分局報請台灣高雄地方法院檢察署偵查起訴。
    理  由
一、訊據被告嚴添琪矢口否認有上揭犯行，辯稱案發時點其確有至告訴人家中，但並
    無出言恐嚇告訴人等語。經查，上揭事實業據告訴人甲○○指述綦詳，復參以被
    告於進入甲○○家中前，手持乙○○經營小吃攤之菜刀一把進入告訴人家中，此
    經告訴人指述歷歷，而證人乙○○亦證述扣案之菜刀係其所有，而被告拿時其並
    未看見等語，故證人乙○○於被告拿走菜刀時雖未見到，但被告確有拿走乙節已
    臻明確，復參以證人乙○○亦證述被告與告訴人在家中確有發生吵鬧等情，顯被
    告所稱並未與被告發生爭吵等語有違，衡諸常情，被告若僅係單純想與告訴人之
    子討論釣漁竿毀壞之事何須手持菜刀進入，並與告訴人發生爭吵，且於高雄縣警
    察局六龜分局寶來派出所訊問時當場於被告右後口袋搜出自告訴人家中拿走之牛
    排餐刀一把，而被告亦不否認該把牛排餐刀係自告訴人家中拿走的，復將牛排餐
    刀放於口袋之中，顯與告訴人所述之「被告就拿菜刀在我面前晃來晃去，說要殺
    我」之情節相符，另告訴人確有因被告上開恐嚇行為，而心生畏懼等情，亦於警
    訊中供承甚明，且告訴人遭被告恐嚇後即前去寶來派出所報案，此亦從警訊之時
    點可知，亦可認告訴人確因被告之恐嚇行為而處於極度恐懼之中。是以，被告所
    辯並無持菜刀入內且無恐嚇之言詞等語，顯係事後卸責之詞，不足採信，此外復
    有上開牛排餐刀及菜刀各一把扣案足憑，本件事證明確被告上開犯行，洵堪認定
    。
二、核被告所為，係犯刑法第三百零五條之恐嚇危害安全罪。末查，被告丙○○曾於
    八十五年間因公共危險案件，經臺灣高雄地方法院判處有期徒刑七月，另於八十
    六年間又因違反麻醉藥品管理條例安件，經法院判處有期徒刑四月，而上開二罪
    合併定應執刑為九月，並於八十七年二月二十六日執行完畢，此有臺灣高雄地方
    法院檢察署刑案資料查註紀錄表及台灣高等法院被告全國前案記錄表各一紙可按
    ，其於五年內，再犯本案有期徒刑以上之罪，為累犯，應依法加重其刑。爰審酌
    被告僅因細故即以危害他人生命為恐嚇犯行，已造成告訴人之安全感受到侵害，
    生活產生不安，惟事後已得告訴人諒解等一切情狀，爰量處如主文所示之，並諭
    知易科罰金之折算標準。
三、中華民國刑法第四十一條業經立法院於九十年一月四日修正，總統於同月十日公
    布，自該月十二日起施行，被告行為後刑法第四十一條修正為：「犯最重本刑為
    五年以下有期徒刑以下之刑之罪，而受六月以下有期徒刑或拘役之宣告，因身體
    、教育、職業或家庭之關係，執行顯有困難者，得以一元以上三元以下折算一日
    ，易科罰金。但確因不執行所宣告之刑，難收矯正之效，或難以維持法秩序者，
    不在此限。併合處罰之數罪，均有前項情形，其應執行之刑逾於六月者，亦同」
    ，與修正前之刑法第四十一條相較，顯以修正後之規定對被告較為有利，爰依同
    法第二條第一項前段適用裁判時法律，就被告上開宣告刑，依新修正之刑法第四
    十一條第一項規定諭知易科罰金折算標準，附此敘明。
據上論斷，應依刑事訴訟法第二百九十九條第一項前段，刑法第三百零五條、第四十
一條第一項、第二條第一項前段，罰金罰鍰提高標準條例第一條前段、第二條判決如
主文。
中      華      民      國      九十      年     五      月      三     日
                                      臺灣高雄地方法院刑事第二庭
                                          法  官  廖  建  瑜
右正本證明與原本無異。
如不服本判決，應於判決送達後十日內，向本院提出上訴狀。
                                          書記官  歐  文  政
中    華    民    國      九十      年      五      月      七      日
附錄本案論罪法條：
刑法第三百零五條
以加害生命、身體、自由、名譽、財產之事恐嚇他人，致生危害於安全者，處二年以     末查
下有期徒刑、拘役或三百元以下罰金。                                             ，被告雖於七十年間因賭博罪，經本院判處有期徒刑九月，並於七十二年九月 


司法院資訊處製作；財團法人民間司法改革基金會備份。
